臺灣基隆地方法院基隆簡易庭民事判決
110年度基簡字第863號
原      告  吳林玉珠


訴訟代理人  吳鎮安  
被      告  楊鈞鈞  


上列當事人間回復原狀事件，本院於民國110年10月27日辯論終
結，判決如下：
    主      文
被告應給付原告新臺幣肆拾玖萬柒仟元，及自民國一百一十年十
月二十五日起至清償日止，按週年利率百分之五計算之利息。
訴訟費用新臺幣伍仟肆佰元由被告負擔。
本判決得假執行。但被告如以新臺幣肆拾玖萬柒仟元為原告預供
擔保，得免為假執行。
    事實及理由
一、按訴狀送達後，原告不得將原訴變更或追加他訴，但請求之
    基礎事實同一者、擴張或減縮應受判決事項之聲明者，不在
    此限，民事訴訟法第255條第1項第2款、第3款定有明文。查
    原告本係起訴請求被告給付新臺幣（下同）497,000元，及
    自民國69年6月29日起至清償日止，按週年利率6%計算之利
    息（本院卷第11頁）；嗣則於110年9月29日調解程序期日，
    當庭更正其應受判決事項之聲明，求為判命被告給付497,00
    0元，及自110年10月25日起至清償日止，按週年利率5%計算
    之利息（本院卷第44頁），核屬應受判決事項聲明之減縮，
    且其基礎事實同一，合於上開規定，應予准許。
二、本件被告經合法通知，未於言詞辯論期日到場，核無民事訴
    訟法第386條各款所列情形，爰依同法第436條第2項、第385
    條第1項前段之規定，准原告之聲請，由其一造辯論而為判
    決。　　
三、原告主張：
    兩造於109年5月15日成立「塔位共同買賣契約」（下稱系爭
    契約），雙方約定以2,000,000元之總價，共同投資龍巖福
    田妙國塔位20單位（每一單位價格100,000元，均含管理費3
    6,000元在內），兩造投資比例係「原告5單位、被告15單位
    」，被告應於原告交付投資款後10天以內，將福田妙國20個
    「存放單位（塔位）」使用權暨其土地應有部分過戶至兩造
    名下（其中5單位應過戶至原告名下，剩餘15單位應過戶至
    被告名下），兼須負責上開塔位之後續出售與過戶事宜。又
    兩造合意既成，原告遂於109年5月19日、同年6月18日，先
    、後匯款470,000元、存款27,000元至被告指定之金融帳戶
    ；然被告受領497,000元以後，未能完成福田妙國「存放單
    位（塔位）」使用權暨其土地應有部分之過戶事宜，遲誤10
    9年6月28日之履行期限（即原告交付投資款後10天以內），
    屢經原告敦促無果。後原告於本院110年9月29日調解程序期
    日，當庭催告被告於110年10月25日以前，依約履行福田妙
    國「存放單位（塔位）」使用權暨其土地應有部分之過戶事
    宜（至少其中5單位應過戶至原告名下），併對被告為解除
    契約之意思表示，乃被告屆期猶不履行（迄今未能將其中5
    單位過戶至原告名下），系爭契約遂於110年10月25日依法
    解除，是原告乃本於民法第254條、第259條之法律關係，請
    求被告返還買賣價金併給付其法定遲延利息。基上，爰聲明
    ：被告應給付原告497,000元，及自契約解除之日即110年10
    月25日起至清償日止，按週年利率5%計算之利息。
四、被告答辯：
    被告事前即已說明福田妙國「存放單位（塔位）」現今不能
    過戶，然而原告卻執意要與被告簽約。
五、本院判斷：
  ㈠原告主張之上開事實，業據提出塔位共同買賣契約書（本院
    卷第15頁）、郵政入戶匯款申請書（本院卷第17頁）、郵政
    無摺存款收執聯（本院卷第17頁）為證，且為被告之所不爭
    ，是依上開證據調查結果，堪信原告之主張為真實。至被告
    雖稱其事前即已說明福田妙國「存放單位（塔位）」現今不
    能過戶云云，然系爭契約乃「債權契約」之一種，一方允諾
    完成福田妙國「存放單位（塔位）」使用權暨其土地應有部
    分（以下統稱為系爭塔位）之過戶事宜，原即不以「允諾之
    一方已就系爭塔位具備處分權限」為其必要，蓋「允諾過戶
    之一方」，在締約之際無能「為契約之給付」，並不代表在
    締約之後也無能「除去給付不能之情形」，是無論被告於締
    約當時曾否說明系爭塔位不能過戶，「業已成立之系爭契約
    」當然具備足可拘束締約當事人即兩造之法律效力，換言之
    ，縱使被告於締約之時，猶未取得系爭塔位之處分權限，然
    於系爭契約締結以後，被告即負有「取得處分權限」俾完成
    「系爭塔位過戶事宜」之給付義務；又原告既已依被告要求
    ，先、後匯款470,000元、存款27,000元至被告指定之金融
    帳戶，然而被告卻遲誤109年6月28日之履行期限（即原告交
    付投資款後10天以內），則回歸系爭契約之兩造約定，自10
    9年6月29日起，被告自因遲延給付而應就原告負債務不履行
    之責。
  ㈡按契約當事人之一方遲延給付者，他方當事人得定相當期限
    催告其履行，如於期限內不履行時，得解除其契約；契約解
    除時，當事人雙方回復原狀之義務，除法律另有規定或契約
    另有訂定外，依下列之規定：由他方所受領之給付物，應
    返還之。受領之給付為金錢者，應附加自受領時起之利息
    償還之。受領之給付為勞務或為物之使用者，應照受領時
    之價額，以金錢償還之。受領之給付物生有孳息者，應返
    還之。就返還之物，已支出必要或有益之費用，得於他方
    受返還時所得利益之限度內，請求其返還。應返還之物有
    毀損、滅失或因其他事由，致不能返還者，應償還其價額。
    民法第254條、第259條定有明文。查被告給付遲延以後，原
    告復於本院110年9月29日調解程序期日，催告被告履行系爭
    契約（完成塔位過戶事宜）無果（參見本院卷第44頁、第53
    頁），是依上開說明，原告行使其解除契約之權利，自屬適
    法有據而無不當；又系爭契約既經原告依法解除，則原告請
    求被告返還其所受領之497,000元併為法定遲延利息之給付
    ，亦屬正當並為可採。從而，原告請求被告返還497,000元
    ，及自契約解除日即110年10月25日起至清償日止，依民法
    第203條規定，按週年利率5%計付法定遲延利息，為有理由
    ，應予准許。
六、本件第一審裁判費為5,400元，此外即無其他訴訟費用之支
    出，故本件訴訟費用額確定為5,400元，爰依職權確定前開
    訴訟費用由敗訴之被告負擔。
七、本件係因訴訟標的金額未逾500,000元，適用簡易程序所為
    被告敗訴之判決，依民事訴訟法第389條第1項第3款，應依
    職權宣告假執行，併酌情宣告被告預供相當之擔保金額後，
    得免為假執行。
中　　華　　民　　國　　110 　年　　10　　月　　27　　日
                  基隆簡易庭法  官   王慧惠  
以上正本係照原本作成。　　　　　　　　　
對於本件判決如有不服，應於收受送達後20日內向本院提出上訴
書狀，上訴於本院合議庭，並按他造當事人之人數附具繕本。如
委任律師提起上訴者，應一併繳納上訴審裁判費。　　
中　　華　　民　　國　　110 　年　　10　　月　　27　　日
                            書記官   姚安儒